【裁判字號】    89,訴,24
【裁判日期】    890824
【裁判案由】    偽造文書等
【裁判全文】
臺灣新竹地方法院刑事判決                            八十九年度訴字第二四號
    公  訴  人  臺灣新竹地方法院檢察署檢察官
    被      告  甲○○
右列被告因偽造文書等案件，經檢察官提起公訴（八十八年度偵緝字第五二三號），
本院判決如左：
    主  文
甲○○連續行使偽造私文書，足以生損害於公眾及他人，處有期徒刑伍月，緩刑年
。
於掛號郵件登記簿「收件人簽章」處所偽造之「倪進禧」署押壹枚、在卡號為：四五
七九六Ｚ0000000000號信用卡上所偽造之「倪進禧」署押壹枚、在編號為
0000000號簽帳單上所偽造「倪進禧」之署名壹式共枚及在編號為九Ｚ00
0000000號簽帳單上偽造「倪進禧」之署名壹式共貳枚，均沒收。
    事  實
一、緣甲○○為倪進禧之友人，與倪進禧於民國八十六年九月間同住在台中市○區○
    ○○路四段七六七號即國雄新象大樓二樓，因急需用錢，且得知倪進禧於日前曾
    向台新國際商業銀行股份有限公司（下稱台新銀行）申請信用卡，適八十六年九
    月三十日上午九時三十分許，該處大樓管理員張聰傑通知倪進禧下樓領取掛號信
    而倪進禧不在家，甲○○竟意圖為自己不法之所有，並基於詐欺、行使偽造私文
    書之概括犯意及偽造署押之犯意，於接獲通知後隨即下樓至管理員處，連續先偽
    造「倪進禧」之署名一枚於掛號郵件登記簿「收件人簽章」處，向不知情之張聰
    傑領取台新銀行寄發予倪進禧信用卡一張（卡號為：四五七九六Ｚ000000
    0000）之掛號信函，並於收受該張信用卡後，復基於上開行使偽造私文書之
    犯意在該張信用卡背面持卡人簽名處偽造「倪進禧」之署名一枚後，持該張信用
    卡於同日，至不知情之啄木鳥科技有限公司（即震漢電腦）購買一批價值新台幣
    （下同）四萬五千元之電腦產品，並在編號為0000000號之橫式簽帳單上
    偽造「倪進禧」之署名（一式三枚）後，又於翌日（同年十月一日）至不知情之
    佐丹奴服飾逢甲店購買價值五千元之服飾一批，並在編號為九Ｚ0000000
    00號直式簽帳單上偽造「倪進禧」之署名（一式二枚），並使台新銀行陷於錯
    誤，以為上開消費均為倪進禧本人所為而給予特約商店交易授權碼，並依約墊付
    上開共五萬元之刷卡款項予特約商店，甲○○因此獲得上開財物，足以生損害於
    倪進禧、台新銀行及社會金融秩序，嗣倪進禧收到台新銀行寄發之帳單後始得知
    上情。
二、案經台新銀行訴由臺灣新竹地方法院檢察署檢察官偵查起訴。
    理  由
一、訊據被告甲○○，對於在右揭時、地向管理員冒領倪進禧之信用卡及持該張信用
    卡至上開店家刷卡簽帳消費等事實於偵查中及本院審理時均坦承不諱，核與告訴
    人台新銀行指述之被害情節相符，並經證人倪進禧、張聰傑二人到庭證述綦詳，
    此外，復有經被告偽造倪進禧署名於上之國雄新象大樓管理員處掛號郵件登記簿
    一紙、台新銀行寄發掛號信之收據一紙、上開消費簽帳單影本二張、倪進禧之聲
    明書及倪進禧寄予被告望其出面解決之存證信函各一份等附卷佐證。綜上所述，
    被告之自白與事實相符，本件事證已臻明確，被告之犯行洵堪認定，應予依法論
    科。
二、核被告甲○○所為，係犯刑法第二百十六條、第二百十條行使偽造私文書罪、第
    二百十七條第一項之偽造署押罪及同法第三百三十九條第一項詐欺取財罪。其偽
    造署押為偽造私文書之部分行為，偽造私文書後，復持以行使，其偽造之低度行
    為為行使之高度行為吸收，均不另論罪。按署押係指在物體上署名或簽押，用以
    證明一定之意思表示或一定之事實，被告於國雄新象大樓管理員處掛號郵件登記
    簿上之「收件人簽章」處偽簽倪進禧之署名，核被告此部分所為係另犯刑法第二
    百十七條第一項之偽造署押罪，應予敘明。又被告先後多次行使偽造私文書及詐
    欺取財犯行，均時間緊接，所犯係犯罪構成要件相同之罪，顯係出於概括之犯意
    反覆為之，均為連續犯，依刑法第五十六條之規定論以一連續行使偽造私文書罪
    及一連續詐欺取財罪，並加重其刑；被告所犯上開三罪間，有方法、結果之牽連
    關係，應依牽連犯之規定，從一重之連續行使偽造私文書罪處斷。爰審酌被告因
    一時缺錢，竟因此犯下本案，惟其犯罪所得不高等一切情狀，量處如主文所示之
    刑。末查，被告前未曾受有期徒刑以上刑之宣告，有臺灣新竹地方法院檢察署刑
    案資料查註紀錄表及臺灣高等法院被告全國前案紀錄表各一份在卷足參，其經本
    次偵、審過程之教訓，今後當知警愓，信無再犯之虞，本院認前開對其所宣告之
    刑，以暫不執行為適當，爰併諭知緩刑三年，以勵自新。
三、至於在掛號郵件登記簿「收件人簽章」處所偽造之「倪進禧」署押一枚、在卡號
    為：四五七九六Ｚ0000000000號信用卡上所偽造之「倪進禧」署押一
    枚、在編號為0000000號簽帳單上所偽造「倪進禧」之署押一式共三枚及
    在編號為九Ｚ000000000號簽帳單上偽造「倪進禧」之署押一式共二枚
    ，均應依刑法第二百十九條規定宣告沒收之。
四、據上論斷，應依刑事訴訟法第二百九十九條第一項前段，刑法第五十六條、第二
    百十六條、第二百十條、第二百十七條第一項、第二百十九條、第三百三十九條
    第一項、第五十五條、第七十四條第一款，罰金罰鍰提高標準條例第一條前段，
    判決如主文。
本案經檢察官林李嘉到庭執行職務。
中      華      民      國    八十九    年      八      月    二十四    日
                                  臺灣新竹地方法院刑事第一庭
                                      法  官  遲  中  慧
右正本證明與原本無異。
如不服本判決，應於判決送達後十日內向本院提出上訴狀( 應附繕本 )，上訴於
臺灣高等法院。
                                      書記官  龔  柏  萃
中      華      民      國    八十九    年      八      月    二十四    日
附錄本案論罪科刑法條全文：刑法第二百十六條、第二百十條、第二百十七條第一項
                          、第三百三十九條第一項、
刑法第二百十六條
行使第二百十條至第二百十五條之文書者，依偽造、變造文書或登載不實事項或使登
載不實事項之規定處斷。
刑法第二百十條
偽造、變造私文書，足以生損害於公眾或他人者，處五年以下有期徒刑。
刑法第二百十七條
偽造印章、印文或署押，足以生損害於公眾或他人者，處三年以下有期徒刑。
盜用印章、印文或署押，足以生損害於公眾或他人者，處三年以下有期徒刑。
刑法第三百三十九條
意圖為自己或第三人不法之所有，以詐術使人將本人或第三人之物交付者，處五年以
下有期徒刑、拘役或科或併科一千元以下罰金。
以前項方法得財產上不法之利益或使第三人得之者，亦同。
前二項之未遂犯罰之。


司法院資訊處製作；財團法人民間司法改革基金會備份。
